---
title: "Tarea_R"
author: "Dayan Ochoa Oviedo"
format: html
editor: visual
---

## **Tarea**

Utilizando la data `who` que se puede cargar con `data("who")`. Esta tabla recoge datos sobre casos reportados de tuberculosis en el mundo. Construya un código para que se vea la siguiente figura. Que contiene:

-   Datos de niñas y niños entre 0 y 14 años.

-   Datos del año 1996 en adelante (1996 - 2012).

-   Geometría de nube de puntos.

-   Geometría de regresión lineal.

-   Ecuación de la regresión de la regresión y el coeficiente de determinación $R^2_{adj}$ años.

Requiere usar las librerías `ggplot2, ggpubr, ggpmisc, dplyr, tidyverse`

```{r librerias}
library(ggplot2);library(ggpubr); library(ggpmisc); library(dplyr); library(tidyverse); library(ggpp); library(colourpicker)
```

```{r data}
data("who")
```

```{r datos}

edad = who[,c(4, 5, 12)]
edad2 = edad[edad$year > 1995,]
edad3 = edad2[edad2$year < 2013,]
```

```{r grafico}
grafico= edad3 %>% ggplot(aes(x=new_sp_f014, y =new_sp_m014, color = factor(year))) + geom_point(size = 0.3) + facet_wrap(year ~. ,scales = "free") + geom_smooth(method = "lm", formula = y ~ x) + xlim(0,1000) + ylim(0,1000) + labs(y= "TB positivo en niños de 0 a 14 años", x= "TB positivo en niñas de 0 a 14 años") + stat_poly_eq(aes(label =  paste(..eq.label.., ..adj.rr.label.., sep = "~~~~")),
               formula = y~x, parse = TRUE, label.x.npc = 2.) 
grafico
```
